# 金融工具减值的计算信用减值损失的问题

提问人：yjhly2011 时间：2022-06-14 09:49:12
各位好，有一例题如下（东奥）
【例题】2×21年 12 月 15 日，甲公司按面值购买了公允价值 2000 万元的债券，作为以公允价值计量且其变动计入其他综合收益的金融资产核算。该债券的合同期限为 10 年，票面年利率为5%，实际年利率同为5%。初始确认时，该公司确认该资产不是购买或源生的已发生信用减值的资产。2×21年 12 月 31 日(即首个报告日)，由于市场利率变化，该债券的公允价值下降至 1900 万元。
该债券的惠誉评级为AA+，通过采用低信用风险简化操作，甲公司确定信用风险自初始确认后没有显著增加，应计量 12 个月预期信用损失。为了计算预期信用损失，甲公司采用了AA+级中隐含的 12 个月违约率(假设为2%)和60%的违约损失率，因此 12 个月预期信用损失为 24 万元。
预期损失准备的会计分录：
借：信用减值损失 24 万
贷：其他综合收益-信用减值准备 24 万
问题：实务中金融工具如何确定和计算信用减值损失，这个例题采用的方式是常见的吗

回答人：chenyiwei
作为专业投资机构的金融企业可能会采用该种计算方法，但对于一般的非金融企业（并非专业投资机构）而言可能缺乏运用该方法的基础。